src/fst/morphology/affixes/noun-to-noun.lexc
LEXICON tptmorf !!= * @CODE@ 
 tpt ;
 +Err/Sub+N+Abs+Sg:%>eq Krestr ; 
 +Err/Sub+N+Abs+Sg+1SgPoss:%>era Krestr ;
+ALUK+Der/nn:%>aaluk tup- ;
+ALUK+Der/nn+ARAQ+Der/nn:%>aaluaraq Z1+qaZmorf ;
+ALUK+Der/nn+INNAQ+Der/nn:%>aaluinnaq tup- ;
+ALUK+Der/nn+INNAQ+Der/nn+NNGUAQ+Der/nn:%>aaluinnannguaq Z1nnguaqZ ;
+ALUK+Der/nn+INNAQ+Der/nn+SUAQ+Der/nn:%>aaluinnarsuaq Z2aqZ ;
+ALUK+Der/nn+INNAQ+Der/nn+VIK+Der/nn:%>aaluinnavik tup- ;
+ALUK+Der/nn+INNAQ+Der/nn+VIK+Der/nn+SUAQ+Der/nn:%>aaluinnavissuaq Z2aqZ ;
+ALUK+Der/nn+KUQ+Der/nn:%>aalukoq tp ;
+ALUK+Der/nn+LIK+Der/nn:%>aalu Z2+lZ ;
+ALUK+Der/nn+LIK+Der/nn+RUJUK+Der/nn+SUAQ+Der/nn:%>aalulerujussuaq Z2aqZ ;
+ALUK+Der/nn+LIK+Der/nn+SUAQ+Der/nn:%>aalulissuaq Z2aqZ ;
+ALUK+Der/nn+LIK+Der/nn+TAQ+Der/nn:%>aalulittaq tp ;
+ALUK+Der/nn+MINIQ+Der/nn:%>aalumineq Z2+rZmorf ;
+ALUK+Der/nn+NNGUAQ+Der/nn:%>aalunnguaq Z1nnguaqZ ;
+ALUK+Der/nn+NNGUAQ+Der/nn+ARAQ+Der/nn:%>aalunnguaaraq Z1+qaZmorf ;
+ALUK+Der/nn+NNGUAQ+Der/nn+INNAQ+Der/nn:%>aalunnguaannaq tup- ;
+ALUK+Der/nn+NNGUAQ+Der/nn+KULUK+Der/nn:%>aalunnguakkuluk tup- ;
+ALUK+Der/nn+PAK@U.Num.Pl@+Der/nn:%>aaluppak@U.Num.Pl@ tup- ;
+ALUK+Der/nn+PAK@U.Num.Pl@+Der/nn+ALUK+Der/nn:%>aaluppaaluk@U.Num.Pl@ tup- ;
+ALUK+Der/nn+PAK@U.Num.Pl@+Der/nn+ALUK+Der/nn+SUAQ+Der/nn:%>aaluppaalussuaq@U.Num.Pl@ Z2aqZ ;
+ALUK+Der/nn+PAK@U.Num.Pl@+Der/nn+SUAQ+Der/nn:%>aaluppassuaq@U.Num.Pl@ Z2aqZ ;
+ALUK+Der/nn+PALAAQ+Der/nn:%>aalupalaaq tp ;
+ALUK+Der/nn+PALAAQ+Der/nn+NNGUAQ+Der/nn:%>aalupalaannguaq Z1nnguaqZ ;
+ALUK+Der/nn+PALAAQ+Der/nn+SUAQ+Der/nn:%>aalupalaarsuaq Z2aqZ ;
+ALUK+Der/nn+PALUK+Der/nn:%>aaluppaluk Z2aqZ ;
+ALUK+Der/nn+PALUK+Der/nn+SUAQ+Der/nn:%>aaluppalussuaq Z2aqZ ;
+ALUK+Der/nn+PIAQ+Der/nn:%>aalorpiaq tp ;
+ALUK+Der/nn+PIAQ+Der/nn+NNGUAQ+Der/nn:%>aalorpiannguaq Z1nnguaqZ ;
+ALUK+Der/nn+PILUK+Der/nn:%>aalupiluk tup- ;
+ALUK+Der/nn+PILUK+Der/nn+LIK+Der/nn:%>aalupilu Z2+lZ ;
+ALUK+Der/nn+PILUK+Der/nn+LIK+Der/nn+RUJUK+Der/nn:%>aalupilulerujuk tup- ;
+ALUK+Der/nn+PILUK+Der/nn+LIK+Der/nn+RUJUK+Der/nn+SUAQ+Der/nn:%>aalupilulerujussuaq Z2aqZ ;
+ALUK+Der/nn+PILUK+Der/nn+LIK+Der/nn+SUAQ+Der/nn:%>aalupilulissuaq Z2aqZ ;
+ALUK+Der/nn+PILUK+Der/nn+SUAQ+Der/nn:%>aalupilussuaq Z2aqZ ;
+ALUK+Der/nn+RALAAQ+Der/nn+NNGUAQ+Der/nn:%>aaloralaannguaq Z1nnguaqZ ;
+ALUK+Der/nn+RUJUK+Der/nn:%>aalorujuk tup- ;
+ALUK+Der/nn+RUJUK+Der/nn+SUAQ+Der/nn:%>aalorujussuaq Z2aqZ ;
+ALUK+Der/nn+SSAQ+Der/nn:%>aalussaq tp ;
+ALUK+Der/nn+SSAQ+Der/nn+GALUAQ+Der/nn:%>aalussaraluaq Z2aqZ ;
+ALUK+Der/nn+SSAQ+Der/nn+INNAQ+Der/nn:%>aalussaannaq tup- ;
+ALUK+Der/nn+SSAQ+Der/nn+LIK+Der/nn:%>aalussa Z2+lZ ;
+ALUK+Der/nn+SSAQ+Der/nn+MINIQ+Der/nn:%>aalussamineq Z2+rZ ;
+ALUK+Der/nn+SSAQ+Der/nn+SIAQ+Der/nn:%>aalussarsiaq tp ;
+ALUK+Der/nn+SSAQ+Der/nn+SIAQ+Der/nn+KKAAQ+Der/nn:%>aalussarsiakkaaq tp ;
+ALUK+Der/nn+SSAQ+Der/nn+SIAQ+Der/nn+SSAQ+Der/nn:%>aalussarsiassaq tp ;
+ALUK+Der/nn+SSAQ+Der/nn+SUAQ+Der/nn:%>aalussarsuaq Z2aqZ ;
+ALUK+Der/nn+SSAQ+Der/nn+TSIALAK+Der/nn:%>aalussatsialak tup- ;
+ALUK+Der/nn+SSAQ+Der/nn+TUAQ+Der/nn:%>aalussatuaq tp ;
+ALUK+Der/nn+SSAQ+Der/nn+TUAQ+Der/nn+NNGUAQ+Der/nn:%>aalussatuannguaq Z1nnguaqZ ;
+ALUK+Der/nn+SUAQ+Der/nn:%>aalussuaq Z2aqZ ;
+ALUK+Der/nn+SUAQ+Der/nn+ARAQ+Der/nn:%>aalussuaaraq Z1+qaZmorf ;
+ALUK+Der/nn+SUAQ+Der/nn+ARAQ+Der/nn+KASIK+Der/nn:%>aalussuaarakasik tup- ;
+ALUK+Der/nn+SUAQ+Der/nn+KKUT+Der/nn:%>aalussuakkut ZkkutZ ;
+ALUK+Der/nn+SUAQ+Der/nn+USAAQ+Der/nn:%>aalussuaasaaq tp ;
+ALUK+Der/nn+SUAQ+Der/nn+USAAQ+Der/nn+SUAQ+Der/nn:%>aalussuaarsaarsuaq Z2aqZ ;
+ALUK+Der/nn+SUAQ+Der/nn+USAQ+Der/nn:%>aalussuaasaq tp ;
+ALUK+Der/nn+SUAQ+Der/nn+USAQ+Der/nn+SUAQ+Der/nn:%>aalussuaasarsuaq Z2aqZ ;
+ALUK+Der/nn+SUNNI+Der/nn:%>aalusunni tp ;
+ALUK+Der/nn+TSIALAK+Der/nn:%>aalutsialak tup- ;
+ALUK+Der/nn+TUAQ+Der/nn:%>aalutuaq tp ;
+ALUK+Der/nn+TUAQ+Der/nn+NNGUAQ+Der/nn:%>aalutuannguaq Z1nnguaqZ ;
+ALUK+Der/nn+USAAQ+Der/nn:%>aaluusaaq tp ;
+ALUK+Der/nn+USAQ+Der/nn:%>aaluusaq tp ;
+ALUK+Der/nn+USAQ+Der/nn+NNGUAQ+Der/nn:%>aaluusannguaq Z1nnguaqZ ;
+ALUK+Der/nn+VIK+Der/nn:%>aaluvik tup- ;
+ALUK+Der/nn+VIK+Der/nn+SUAQ+Der/nn:%>aaluvissuaq Z2aqZ ;
+ARAQ+Der/nn+Err/Sub:%>ivaraq Z1+qaZmorf ; !qallunaaqqat
+ARAQ+Der/nn:%>eeraq Z1+qaZmorf ; !qallunaaqqat
+ARAQ+Der/nn+KASIK+Der/nn:%>eerakasik tup- ;
+ARAQ+Der/nn+NNGUAQ+Der/nn:%>eerannguaq Z1nnguaqZ ;
+ARAQ+Der/nn+PAK@U.Num.Pl@+Der/nn+SUAQ+Der/nn:%>eerarpassuaq@U.Num.Pl@ Z2aqZ ;
+ARAQ+Der/nn+PAK@U.Num.Pl@+Der/nn+ALUK+Der/nn+SUAQ+Der/nn:%>eerarpaalussuaq@U.Num.Pl@ Z2aqZ ;
+ARAQ+Der/nn+SUAQ+Der/nn:%>eerarsuaq Z2aqZ ;
+ARAQ+Der/nn+USAQ+Der/nn:%>eeraasaq tp ;
+ARAQ+Der/nn+USAQ+Der/nn+NNGUAQ+Der/nn:%>eeraasannguaq Z1nnguaqZ ;
+ARAQ+Der/nn+USAQ+Der/nn+SUAQ+Der/nn:%>eeraasarsuaq Z2aqZ ;
+ARAQ+Der/nn+UTE+Der/nn:%>eeraat tpt ;
+ARSUK+Der/nn:%>aarsuk tup- ;
+GASAAQ+Der/nn:%>igasaaq tp ;
+GASAAQ+Der/nn+SUAQ+Der/nn:%>igasaarsuaq Z2aqZ ;
+GIIT@U.Num.Pl@+Der/nn:%>igiit@U.Num.Pl@ GIIT ;
+GIIT@U.Num.Pl@+Der/nn+INNAQ+Der/nn:%>igiiginnaq@U.Num.Pl@ tup- ;
+GIIT@U.Num.Pl@+Der/nn+NNGUAQ+Der/nn:%>igiinnguaq@U.Num.Pl@ Z1nnguaqZ ; !giinnguani
+GIIT@U.Num.Pl@+Der/nn+PAK+Der/nn:%>igiippak@U.Num.Pl@ tup- ;
+GIIT@U.Num.Pl@+Der/nn+PAK+Der/nn+ALUK+Der/nn:%>igiippaaluk@U.Num.Pl@ tup- ;
+GIIT@U.Num.Pl@+Der/nn+PAK+Der/nn+SUAQ+Der/nn:%>igiippassuaq@U.Num.Pl@ Z2aqZ ;
+GIIT@U.Num.Pl@+Der/nn+SSAQ+Der/nn:%>igiissaq@U.Num.Pl@ tp ;
+GIIT@U.Num.Pl@+Der/nn+SUAQ+Der/nn:%>igiissuaq@U.Num.Pl@ Z2aqZ ;
+GIIT@U.Num.Pl@+Der/nn+TUQAQ+Der/nn:%>igiitoqaq@U.Num.Pl@ Z1+qaZmorf ;
+GISSAAR+Der/nv+UTE+Der/vn:%>igissaarut tpt ; !undtagelsesvist medtaget i der-lexicon for at forebygge overgenerering med UTE+Der/vn
+IAR+Der/nv+UTE+Der/vn:%>iiaat tpt ;
+INNAQ+Der/nn:%>iinnaq tup- ;
+INNAQ+Der/nn:%>aannaq tup- ;
+INNAQ+Der/nn+GIK+Der/nn+SUAQ+Der/nn:%aannarissuaq Z2aqZ ;
+INNAQ+Der/nn+LLUINNAQ+Der/nn:%>iinnarluinnaq tup- ;
+INNAQ+Der/nn+LLUINNAQ+Der/nn:%>aannarluinnaq tup- ;
+INNAQ+Der/nn+NGAJAK+Der/nn:%>iinnangajak tup- ;
+INNAQ+Der/nn+NGAJAK+Der/nn:%>aannangajak tup- ;
+INNAQ+Der/nn+NNGUAQ+Der/nn:%>iinnannguaq Z1nnguaqZ ;
+INNAQ+Der/nn+NNGUAQ+Der/nn:%>aannannguaq Z1nnguaqZ ;
+INNAQ+Der/nn+SIUT+Der/nn:%>iinnarsiut tpt ;
+INNAQ+Der/nn+SUAQ+Der/nn:%>iinnarsuaq Z2aqZ ;
+INNAQ+Der/nn+SUAQ+Der/nn:%>aannarsuaq Z2aqZ ;
+INNAQ+Der/nn+VIK+Der/nn:%>iinnavik tup- ;
+INNAQ+Der/nn+VIK+Der/nn:%>aannavik tup- ;
+INNAQ+Der/nn+VIK+Der/nn+SUAQ+Der/nn:%>iinnavissuaq Z2aqZ ;
+INNAQ+Der/nn+VIK+Der/nn+SUAQ+Der/nn:%>aannavissuaq Z2aqZ ;
+KAJAAQ+Der/nn:%>ikajaaq tp ;
+KAJAAQ+Der/nn+SUAQ+Der/nn:%>ikajaarsuaq Z2aqZ ;
+KANNIQ+Der/nn:%>ikanneq tp_uden_derivativer ; !kan vist ikke viderederiveres
+KASSAK+Der/nn:%>ikassak tup- ;
+KASSAK+Der/nn+N+Abs+Pl+1SgPoss+Orth/Alt:%>ikassaakka K_plur ; !De særlige -kasiikka og -kassaakka PL 20180507
+KASIK+Der/nn:%>ikasik tup- ;
+KASIK+Der/nn+N+Abs+Pl+1SgPoss+Orth/Alt:%>ikasiikka K_plur ; !De særlige -kasiikka og -kassaakka PL 20180507
+KKAAQ+Der/nn:%>ikkaaq tp ;
+KKAAQ+Der/nn+LIK+Der/nn:%>ikkaa Z2+lZ ; 
+KKAAQ+Der/nn+LIK+Der/nn+RUJUK+Der/nn+SUAQ+Der/vv:%>ikkaalerujussuaq Z2aqZ ;
+KKAAQ+Der/nn+LIK+Der/nn+SUAQ+Der/vv:%>ikkaalissuaq Z2aqZ ;
+KKULUK+Der/nn:%>ikkuluk tup- ;
+KKUT+Der/nn:%>ikkut ZkkutZ ;
+KKUT+Der/nn+MIU+Der/nn:%>ikkormiu tp ;
+KKUT+Der/nn+MIUQ+Der/nn:%>ikkormioq tp ;
+KUJUK+Der/nn:%>ikujuk tup- ;
+KUJUUQ+Der/nn+ARAQ+Der/nn:%>ikujuuaraq Z1+qaZmorf ;
+KUJUUQ+Der/nn+ARAQ+Der/nn+KASIK+Der/nn:%>ikujuuarakasik tup- ;
+KUJUUQ+Der/nn+ARAQ+Der/nn+NNGUAQ+Der/nn:%>ikujuuarannguaq Z1nnguaqZ ;
+KUJUUQ+Der/nn+ARAQ+Der/nn+SUAQ+Der/nn:%>ikujuuararsuaq Z2aqZ ;
+KUJUUQ+Der/nn+ARAQ+Der/nn+USAQ+Der/nn+NNGUAQ+Der/nn:%>ikujuuaraasannguaq Z1nnguaqZ ;
+KUJUUQ+Der/nn+ARAQ+Der/nn+USAQ+Der/nn:%>ikujuuaraasaq tp ;
+KUJUUQ+Der/nn+GALUAQ+Der/nn:%>ikujuugaluaq Z2aqZ ;
+KUJUUQ+Der/nn+INNAQ+Der/nn:%>ikujuuinnaq tup- ;
+KUJUUQ+Der/nn+INNAQ+Der/nn+NNGUAQ+Der/nn:%>ikujuuinnannguaq Z1nnguaqZ ;
+KUJUUQ+Der/nn+INNAQ+Der/nn+SUAQ+Der/nn:%>ikujuuinnarsuaq Z2aqZ ;
+KUJUUQ+Der/nn+INNAQ+Der/nn+VIK+Der/nn:%>ikujuuinnavik tup- ;
+KUJUUQ+Der/nn+INNAQ+Der/nn+VIK+Der/nn+SUAQ+Der/nn:%>ikujuuinnavissuaq Z2aqZ ;
+KUJUUQ+Der/nn+KASIK+Der/nn:%>ikujuukasik tup- ;
+KUJUUQ+Der/nn+KULLAK+Der/nn:%>ikujuukullak tup- ;
+KUJUUQ+Der/nn+KULLAK+Der/nn+SUAQ+Der/nn:%>ikujuukullassuaq Z2aqZ ;
+KUJUUQ+Der/nn+LIAQ+Der/nn:%>ikujuuliaq tp ;
+KUJUUQ+Der/nn+LIAQ+Der/nn+NNGUAQ+Der/nn:%>ikujuuliannguaq Z1nnguaqZ ;
+KUJUUQ+Der/nn+LIK+Der/nn:%>ikujuu Z2+lZ ;
+KUJUUQ+Der/nn+LIK+Der/nn+RUJUK+Der/nn+SUAQ+Der/nn:%>ikujuulerujussuaq Z2aqZ ;
+KUJUUQ+Der/nn+LIK+Der/nn+SUAQ+Der/nn:%>ikujuulissuaq Z2aqZ ;
+KUJUUQ+Der/nn+MINIQ+Der/nn:%>ikujuumineq Z2+rZ ;
+KUJUUQ+Der/nn+MINIQ+Der/nn+NNGUAQ+Der/nn:%>ikujuumininnguaq Z1nnguaqZ ;
+KUJUUQ+Der/nn+MINIQ+Der/nn+SUAQ+Der/nn:%>ikujuumersuaq Z2aqZ ;
+KUJUUQ+Der/nn+NNGUAQ+Der/nn:%>ikujuunnguaq Z1nnguaqZ ;
+KUJUUQ+Der/nn+NNGUAQ+Der/nn+INNAQ+Der/nn:%>ikujuunnguaannaq tup- ;
+KUJUUQ+Der/nn+NNGUAQ+Der/nn+KULUK+Der/nn:%>ikujuunnguakkuluk tup- ;
+KUJUUQ+Der/nn:%>ikujooq tp ;
+KUJUUQ+Der/nn+PALAAQ+Der/nn:%>ikujuupalaaq tp ;
+KUJUUQ+Der/nn+PALAAQ+Der/nn+NNGUAQ+Der/nn:%>ikujuupalaannguaq Z1nnguaqZ ;
+KUJUUQ+Der/nn+PALAAQ+Der/nn+SUAQ+Der/nn:%>ikujuupalaarsuaq Z2aqZ ;
+KUJUUQ+Der/nn+PIAQ+Der/nn:%>ikujoorpiaq tp ;
+KUJUUQ+Der/nn+PIAQ+Der/nn+NNGUAQ+Der/nn:%>ikujoorpiannguaq Z1nnguaqZ ;
+KUJUUQ+Der/nn+PILUK+Der/nn:%>ikujuupiluk tup- ;
+KUJUUQ+Der/nn+PILUK+Der/nn+LIK+Der/nn:%>ikujuupilu Z2+lZ ;
+KUJUUQ+Der/nn+PILUK+Der/nn+LIK+Der/nn+RUJUK+Der/nn:%>ikujuupilulerujuk tup- ;
+KUJUUQ+Der/nn+PILUK+Der/nn+LIK+Der/nn+RUJUK+Der/nn+SUAQ+Der/nn:%>ikujuupilulerujussuaq Z2aqZ ;
+KUJUUQ+Der/nn+PILUK+Der/nn+LIK+Der/nn+SUAQ+Der/nn:%>ikujuupilulissuaq Z2aqZ ;
+KUJUUQ+Der/nn+PILUK+Der/nn+SUAQ+Der/nn:%>ikujuupilussuaq Z2aqZ ;
+KUJUUQ+Der/nn+RALAAQ+Der/nn+NNGUAQ+Der/nn:%>ikujooralaannguaq Z1nnguaqZ ;
+KUJUUQ+Der/nn+RUJUK+Der/nn:%>ikujoorujuk tup- ;
+KUJUUQ+Der/nn+RUJUK+Der/nn+SUAQ+Der/nn:%>ikujoorujussuaq Z2aqZ ;
+KUJUUQ+Der/nn+SSAQ+Der/nn:%>ikujuussaq tp ;
+KUJUUQ+Der/nn+SSAQ+Der/nn+GALUAQ+Der/nn:%>ikujuussaraluaq Z2aqZ ;
+KUJUUQ+Der/nn+SSAQ+Der/nn+INNAQ+Der/nn:%>ikujuussaannaq tup- ;
+KUJUUQ+Der/nn+SSAQ+Der/nn+LIK+Der/nn:%>ikujuussa Z2+lZ ;
+KUJUUQ+Der/nn+SSAQ+Der/nn+MINIQ+Der/nn:%>ikujuussamineq Z2+rZ ;
+KUJUUQ+Der/nn+SSAQ+Der/nn+SIAQ+Der/nn:%>ikujuussarsiaq tp ;
+KUJUUQ+Der/nn+SSAQ+Der/nn+SIAQ+Der/nn+KKAAQ+Der/nn:%>ikujuussarsiakkaaq tp ;
+KUJUUQ+Der/nn+SSAQ+Der/nn+SIAQ+Der/nn+SSAQ+Der/nn:%>ikujuussarsiassaq tp ;
+KUJUUQ+Der/nn+SSAQ+Der/nn+SUAQ+Der/nn:%>ikujuussarsuaq Z2aqZ ;
+KUJUUQ+Der/nn+SSAQ+Der/nn+TSIALAK+Der/nn:%>ikujuussatsialak tup- ;
+KUJUUQ+Der/nn+SSAQ+Der/nn+TUAQ+Der/nn:%>ikujuussatuaq tp ;
+KUJUUQ+Der/nn+SSAQ+Der/nn+TUAQ+Der/nn+NNGUAQ+Der/nn:%>ikujuussatuannguaq Z1nnguaqZ ;
+KUJUUQ+Der/nn+SUAQ+Der/nn:%>ikujoorsuaq Z2aqZ ;
+KUJUUQ+Der/nn+SUAQ+Der/nn+ARAQ+Der/nn:%>ikujoorsuaaraq Z1+qaZmorf ;
+KUJUUQ+Der/nn+SUAQ+Der/nn+ARAQ+Der/nn+KASIK+Der/nn:%>ikujoorsuaarakasik tup- ;
+KUJUUQ+Der/nn+SUAQ+Der/nn+KKUT+Der/nn:%>ikujoorsuakkut ZkkutZ ;
+KUJUUQ+Der/nn+SUAQ+Der/nn+USAAQ+Der/nn:%>ikujoorsuaasaaq tp ;
+KUJUUQ+Der/nn+SUAQ+Der/nn+USAAQ+Der/nn+SUAQ+Der/nn:%>ikujoorsuaarsaarsuaq Z2aqZ ;
+KUJUUQ+Der/nn+SUAQ+Der/nn+USAQ+Der/nn:%>ikujoorsuaasaq tp ;
+KUJUUQ+Der/nn+SUAQ+Der/nn+USAQ+Der/nn+SUAQ+Der/nn:%>ikujoorsuaasarsuaq Z2aqZ ;
+KUJUUQ+Der/nn+TSIALAK+Der/nn:%>ikujuutsialak tup- ;
+KUJUUQ+Der/nn+TUAQ+Der/nn:%>ikujuutuaq tp ;
+KUJUUQ+Der/nn+TUAQ+Der/nn+NNGUAQ+Der/nn:%>ikujuutuannguaq Z1nnguaqZ ;
+KUJUUQ+Der/nn+USAAQ+Der/nn:%>ikujuujusaaq tp ;
+KUJUUQ+Der/nn+USAAQ+Der/nn:%>ikujuusaaq tp ;
+KUJUUQ+Der/nn+USAQ+Der/nn:%>ikujuusaq tp ;
+KUJUUQ+Der/nn+USAQ+Der/nn:%>ikujuujusaq tp ;
+KUJUUQ+Der/nn+USAQ+Der/nn+NNGUAQ+Der/nn:%>ikujuujusannguaq Z1nnguaqZ ;
+KUJUUQ+Der/nn+USAQ+Der/nn+NNGUAQ+Der/nn:%>ikujuusannguaq Z1nnguaqZ ;
+KUJUUQ+Der/nn+VIK+Der/nn:%>ikujuuvik tup- ;
+KUJUUQ+Der/nn+VIK+Der/nn+SUAQ+Der/nn:%>ikujuuvissuaq Z2aqZ ;
+KULLAK+Der/nn:%>ikullak tup- ;
+KULLAK+Der/nn+NNGUAQ+Der/nn:%>ikullannguaq Z1nnguaqZ ;
+KULLAK+Der/nn+SUAQ+Der/nn:%>ikullassuaq Z2aqZ ;
+KUQ+Der/nn:%>ikoq tp ;
+KUQ+Der/nn+NNGUAQ+Der/nn:%>ikunnguaq Z1nnguaqZ ;
